【裁判字號】    97,聲,1594
【裁判日期】    980115
【裁判案由】    返還擔保金
【裁判全文】
臺灣臺南地方法院民事裁定              97年度聲字第1594號
聲  請  人  第一商業銀行股份有限公司
法定代理人  乙○○
訴訟代理人  甲○○
相  對  人  丙○○
            辛秉書即辛朝宋）.
                      之5
            丁○○
                      號
上列當事人間聲請返還擔保金事件，本院裁定如下：
    主    文
本院九十六年度存字第四七五號提存事件聲請人所提存新臺幣伍
拾萬元，准予返還。
聲請程序費用由相對人連帶負擔。
    理    由
一、本件聲請意旨略以：聲請人與相對人等請求清償債務事件，
    聲請人前遵鈞院九十六年度裁全字第六二八號假扣押民事裁
    定，以新臺幣（下同）五十萬元供擔保，並以鈞院九十六年
    度存字第四七五號提存事件提存後，再聲請鈞院以九十六年
    度執全字第四五八號對相對人丙○○所有臺南市○區○○段
    0000－0000地號土地及同段0000－0000地
    號土地之應有部分、同段00000－000建號建物、相
    對人辛秉書所有臺南縣永康市○○○段0000－0000
    地號土地、同段0000－000建號建物（包括共同使用
    部分之同段0000－000、0000－000〈含停車
    位編號：六○六、七八二號〉及0000－000建號之應
    有部分）、囑託臺灣高雄地方法院對相對人丁○○所有高雄
    縣甲仙鄉○○段0000－0000、0000－0000
    地號土地、囑託臺灣板橋地方法院對相對人丁○○所有臺北
    縣板橋市○○段000－0000地號土地之應有部分、同
    段0000－000號建號及該建號頂樓未登記部分建物、
    囑託臺灣南投地方法院對第三人慈恩醫院及瑞生醫院之薪資
    債權為假扣押。現因聲請人聲請撤銷假扣押執行，復聲請鈞
    院以九十七年度聲字第八七一號限期相對人等就渠等因假扣
    押執行所受損害對聲請人行使權利，相對人等於收受上開裁
    定送達後已逾二十日，迄未對聲請人行使權利，為此請求依
    民事訴訟法第一百零四條第一項第三款之規定，裁定准予返
    還擔保金等語。
二、按訴訟終結後，供擔保人證明已定二十日以上之期間，催告
    受擔保利益人行使權利而未行使，或法院依供擔保人之聲請
    ，通知受擔保利益人於一定期間內行使權利並向法院為行使
    權利之證明而未證明者，法院應依供擔保人之聲請，以裁定
    命返還其提存物；此規定於其他依法令供訴訟上之擔保者，
    準用之，民事訴訟法第一百零四條第一項第三款及第一百零
    六條前段定有明文。查聲請人主張之上開事實，業據其提出
    本院前揭案號之假扣押裁定、提存書、限期行使權利裁定及
    確定證明書、撤銷假扣押執行聲請狀、本院囑託塗銷查封登
    記書及撤回囑託執行函文（均影本）等件為證，復經本院調
    閱上開假扣押執行及提存事件等卷宗審核屬實。而相對人等
    迄未曾對聲請人向本院為行使權利之請求，亦有本院民事紀
    錄科查詢表附卷可稽。從而，聲請人就相對人等聲請返還擔
    保金，核與前揭規定相符，自應准許。
三、依民事訴訟法第九十五條、第八十五條第二項，裁定如主文
    。
中    華    民    國    98    年    1     月    15    日
                  民事第二庭    法  官  陳賢德
以上正本證明與原本無異。
如對本裁定抗告須於裁定送達後十日內向本院提出抗告狀，並應
繳納抗告裁判費新臺幣一千元整。
中    華    民    國    98    年    1     月    15    日
                                書記官  張晶瑩


司法院資訊處製作；財團法人民間司法改革基金會備份。
